【裁判字號】    98,訴,3745
【裁判日期】    981130
【裁判案由】    偽造文書等
【裁判全文】
臺灣臺中地方法院刑事判決              98年度訴字第3745號
公  訴  人  臺灣臺中地方法院檢察署檢察官
被      告  甲○○
                      巷6號7.
選任辯護人  常照倫律師
上列被告因偽造文書等案件，經檢察官提起公訴（98年度偵字第
21685 號），被告於本院準備程序中就被訴事實為有罪之陳述，
經本院合議庭裁定由受命法官獨任依簡式審判程序審理，判決如
下：
    主    文
甲○○共同犯行使偽造公文書罪，處有期徒刑壹年，如附表一所
示之物均沒收；又共同犯偽造公文書罪，處有期徒刑壹年，如附
表二所示之物均沒收。應執行有期徒刑壹年捌月，如附表一、二
所示之物均沒收。
    犯罪事實及理由
一、甲○○於民國98年9 月3 日與真實姓名年籍不詳之成年男子
    （另簽分偵辦）等詐騙集團成員間，共同基於意圖為自己不
    法之所有、行使偽造公文書、偽造特種文書、僭行公務員職
    權之犯意聯絡及行為分擔，先由甲○○於98年9 月3 日，在
    其位於臺中市○○區○○路2 段249 之9 巷6 號7 樓之1 住
    家樓下，交付其本人之照片1 張予該詐騙集團中某真實姓名
    年籍不詳之成年男子，再由上開詐騙集團成員於不詳時、地
    ，將甲○○之照片黏貼於預先印妥之「臺灣省法務部行政單
    位監管科」識別證上，而偽造屬於特種文書之「臺灣省法務
    部行政單位監管科李文欽識別證」1 張，並由該詐騙集團成
    員於不詳時、地，以不詳之方式，偽刻「臺灣省臺北地方法
    院檢察署印」公印。繼由該詐騙集團某真實姓名年籍不詳之
    成年男子駕駛車牌號碼2453-NK 號自小客車為交通工具，並
    提供門號0000000000號、0000000000號行動電話予甲○○，
    作為甲○○與該詐騙集團成員聯繫詐騙被害人使用之工具，
    而為下列之詐欺犯行：
  (一)於98年9 月4 日上午8 時20分許，由上開詐騙集團成員，佯
    以臺灣臺北地方法院檢察署檢察官張紹斌之名義，撥打電話
    予丁○○偽稱：因丁○○涉及寶成證券案件，需監控其存款
    ，並要求丁○○將存款領出交付保管云云，丁○○誤信為真
    ，乃於同日分別自其聯邦商業銀行南京東路分行及合作金庫
    銀行長春分行帳戶內各領出新臺幣（下同）155 萬元及105
    萬元。上開詐騙集團成員見丁○○已受騙，乃聯繫真實姓名
    年籍不詳之成年男子駕駛前開自小客車，搭載甲○○至臺北
    市○○區○○路36巷與58巷間之「朱昌公園」旁之7-11便利
    商店，收取該詐騙集團成員事先於不詳時、地，蓋用前開偽
    刻之「臺灣省臺北地方法院檢察署印」公印憑以偽造內載丁○○常業詐欺案，監管金額分別為155 萬元、105 萬元之「
    臺灣臺北地方法院檢察署偵查卷宗」傳真各1 紙（其上分別
    蓋有偽造之「臺灣省臺北地方法院檢察署印」公印文各1 枚
    ）、「個人資料外洩授權止付申請書」傳真1 紙（其上蓋有
    偽造之「臺灣省臺北地方法院檢察署印」公印文1 枚，並有
    財政部金融監控管理中心之字樣）等公文書，並將貼有甲○○照片之偽造「臺灣省法務部行政單位監管科李文欽識別證
    」交付予甲○○。甲○○隨即前往與丁○○約定之朱昌公園
    ，並由真實姓名年籍不詳之成年男子在現場附近車上把風，
    甲○○則向丁○○出示貼有其照片偽造之「臺灣省法務部行
    政單位監管科李文欽識別證」，作為自己身分之表徵而提出
    行使之，冒充自己為「李文欽」書記官而行使職權，足生損
    害於法務部、臺灣臺北地方法院檢察署對於人員管理及執行
    職務之正確性、「李文欽」及丁○○本人，並致丁○○陷於
    錯誤，誤認甲○○確係法務部承辦財產監管事務之人員，而
    先後於同日中午12時及下午3 時許，各交付其自上開帳戶領
    出之現金155 萬元及105 萬元予甲○○，甲○○為取信丁○○，並出示上開偽造之「臺灣臺北地方法院檢察署偵查卷宗
    」2 紙（其上各蓋有偽造之「臺灣省臺北地方法院檢察署印
    」公印文各1 枚）及「個人資料外洩授權止付申請書」1 紙
    予丁○○，足生損害於臺灣臺北地方法院檢察署、財政部（
    財政部並無融監控管理中心」此單位）及丁○○。甲○○取
    得上開款項後，旋搭乘該真實姓名年籍不詳之成年男子駕駛
    之前開自小客車離開，將上開260 萬元交付予該真實姓名年
    籍不詳之成年男子，並從中分得3 萬2000元之代價。
  (二)於98年9 月7 日下午1 時許，由上開詐騙集團某成員自稱係
    「臺大醫院張小惠」，先撥打電話予丙○○佯稱：有人持丙○○之健保卡及國民身分證申請醫療補助云云，經丙○○答
    稱並未委託他人申請醫療補助後，該詐騙集團成員隨將電話
    轉交予該集團中另名冒稱係台大醫院警察隊長「李文章」之
    人，向丙○○偽稱：丙○○犯了詐欺罪，需到臺北說明，否
    則要凍結丙○○銀行內存款，其會請「郭永發」檢察官打電
    話給丙○○幫忙云云。繼該詐騙集團中某成員又假冒「郭永
    發」檢察官之名義，撥打電話向丙○○誆稱：丙○○涉嫌詐
    欺罪，要關3 、4 年，千萬不要到臺北，但是要去銀行將存
    款140 萬元領出，其會叫「李文欽」檢察官持監管書來拿錢
    云云，致丙○○因而陷於錯誤，乃依指示於翌日即98年9 月
    8 日下午1 時20分許，至國泰世華商業銀行健行分行帳戶內
    領取140 萬元之存款，並持往約定交款之臺中市健行國小前
    ，擬交付予「李文欽」檢察官。該詐騙集團成員見丙○○已
    受騙，即聯繫真實姓名年籍不詳之成年男子駕駛前開自小客
    車，搭載甲○○至某便利商店，接收該詐騙集團成員事先於
    不詳時、地，偽造之「臺灣臺北地方法院檢察署偵查卷宗」
    、內載有丙○○違反洗錢防制法，聲請監管銀行帳戶資金14
    0 萬元之「臺北地方法院地檢署監管科」、「法務部行政執
    行假扣押處份命令」（有主審法官郭永發、協辦單位財政部
    金融監督管理委員會之字樣）、「請求暫時性凍結執行聲請
    書」（有臺灣臺北地方法院之字樣）及「個人資料外洩授權
    止付申請書」（有金融監督管理中心之字樣）等文書後，再
    由該真實姓名年籍不詳之成年男子持上開偽造之「臺灣省臺
    北地檢署印」分別於前揭文書上蓋用「臺灣省臺北地檢署印
    」公印文各1 枚，而偽造該等公文書，並將上開偽造之「臺
    灣省臺北地檢署印公印」1 顆及偽造之公文書交付予甲○○
    ，準備持向丙○○行騙使用，足生損害於臺灣臺北地方法院
    檢察署、法務部、臺灣臺北地方法院、財政部（財政部並無
    「金融監控管理中心」此單位）對所屬人員管理及職務執行
    之正確性及丙○○本人。嗣於同日下午3 時30分許，該真實
    姓名年籍不詳之成年男子即駕駛前開自小客車，搭載甲○○
    前往與丙○○約定之臺中市健行國小大門前取款，並於由該
    真實姓名年籍不詳之成年男子留在車上把風，甲○○則下車
    擬假冒「李文欽」檢察官向丙○○拿取前開款項，而尚未與
    丙○○碰面之際，即遭在旁埋伏之員警逮捕，致未得逞，並
    經警徵得其同意進行搜索後，當場扣得偽造之「臺灣省法務
    部行政單位監管科李文欽識別證」1 張、偽造之「臺灣臺北
    地方法院檢察署偵查卷宗」、「臺北地方法院地檢署監管科
    」、「法務部行政執行假扣押處份命令」、「請求暫時性凍
    結執行聲請書」、「個人資料外洩授權止付申請書」各1 紙
    、偽刻之「臺灣省臺北地方法院檢察署印」公印1 顆及門號
    0000 000000 號、0000 000000 號行動電話各1 支。而甲○○經查獲後，在有偵查權機關發覺其前揭事實欄(一)所示犯行
    前，主動向員警供出另犯有如事實欄(一)所示詐欺犯行，自首
    而接受裁判。
二、案經丁○○告訴及臺灣臺中地方法院檢察署指揮臺中縣烏日
    分局、臺中縣豐原分局、內政部警政署刑事警察局共同偵辦
    報告臺灣臺中地方法院檢察署檢察官偵查起訴。
    理    由
一、上揭犯罪事實，業據被告甲○○於警、偵訊及本院審理中供
    承不諱，且經證人即被害人丁○○於警詢、被害人丙○○於
    警詢及偵查中所指訴之情節相符，並有丁○○所有聯邦商業
    銀行南東京分行帳戶存摺、交易明細表、合作金庫銀行長春
    分行帳戶存摺、交易明細表、代收票據明細表、偽造之內載
    丁○○常業詐欺案，監管金額分別為155 萬元、105 萬元之
    「臺灣臺北地方法院檢察署偵查卷宗」傳真、「個人資料外
    洩授權止付申請書」傳真各1 份、查獲現場照片4 張及交款
    地點照片4 張附卷可稽，此外，復有偽造之「臺灣省法務部
    行政單位監管科李文欽識別證」1 張、偽造之「臺灣臺北地
    方法院檢察署偵查卷宗」、內載有丙○○違反洗錢防制法，
    聲請監管銀行帳戶資金140 萬元之「臺北地方法院地檢署監
    管科」、「法務部行政執行假扣押處份命令」、「請求暫時
    性凍結執行聲請書」、「個人資料外洩授權止付申請書」各
    1 紙、偽刻之「臺灣省臺北地方法院檢察署印」公印1 顆及
    門號0000000000號、0000000000號行動電話各1 支扣案可佐
    。是被告之任意性自白，核與事實相符，應堪採信。本案事
    證明確，被告上開犯行已臻明確，應予論罪科刑。
二、論罪科刑：
  (一)查「臺灣省法務部行政單位監管科李文欽識別證」，由形式
    上觀之，已足表明係由法務部所製發，用以證明出示識別證
    者確屬在該機關任職服務之公務員，故應屬刑法第212 條規
    定之特種文書。
  (二)次者，按所謂文書，乃以文字或符號為一定之意思表示，具
    有存續性，以為法律上或社會生活上重要事項之證明者而言
    ，故不論係影本或原本，若有上述文書之性質，均屬文書之
    範疇。再者，按刑法上所稱之公文書，係指公務員職務上製
    作之文書。若由形式上觀察文書之製作人為公務員且文書之
    內容係就公務員職務上之事項所製作，即使該偽造之公文書
    上所載製作名義機關不存在或該文書所載之內容並非該管公
    務員職務上所管轄，惟社會上一般人無法辨識而仍有誤信其
    為真正之危險時，仍難謂其非公文書。而刑法上所稱之公印
    或公印文，係專指表示公署或公務員資格而言，即俗稱大印
    與小官印及其印文（最高法院22年上字第1904號及69年臺上
    字第693 號判例意旨參照），又公印文之形式凡符合印信條
    例規定之要件而製頒，無論為印、關防、職章、圖記，如足
    以表示其為公務主體之同一性者，均屬之（最高法院89年度
    臺上字第3155號判決意旨參照）。而不符印信條例規定或不
    足以表示公署或公務員之資格之印文，即不得謂之公印文，
    僅為普通印文。本案偽造之內載丁○○常業詐欺案，監管金
    額分別為155 萬元、105 萬元之「臺灣臺北地方法院檢察署
    偵查卷宗」傳真各1 紙（其上分別蓋有偽造之「臺灣省臺北
    地方法院檢察署印」公印文各1 枚）、「個人資料外洩授權
    止付申請書」傳真1 紙（其上蓋有偽造之「臺灣省臺北地方
    法院檢察署印」公印文1 枚，並有財政部金融監控管理中心
    之字樣）、偽造之「臺灣臺北地方法院檢察署偵查卷宗」（
    其上蓋有偽造之「臺灣省臺北地方法院檢察署印」公印文1
    枚）、內載有丙○○違反洗錢防制法，聲請監管銀行帳戶資
    金140 萬元之「臺北地方法院地檢署監管科」（其上蓋有偽
    造之「臺灣省臺北地方法院檢察署印」公印文1 枚）、「法
    務部行政執行假扣押處份命令」（有主審法官郭永發、協辦
    單位財政部金融監督管理委員會之字樣，其上並蓋有偽造之
    「臺灣省臺北地方法院檢察署印」公印文1 枚）、「請求暫
    時性凍結執行聲請書」（有臺灣臺北地方法院之字樣，其上
    蓋有偽造之「臺灣省臺北地方法院檢察署印」公印文1 枚）
    及「個人資料外洩授權止付申請書」（有金融監督管理中心
    之字樣，其上蓋有偽造之「臺灣省臺北地方法院檢察署印」
    公印文1 枚），均為冒用公署名義所為之文書，顯屬公文書
    。
  (三)又行使影本，作用與原本相同，偽造公文書後，持以行使其
    影本，偽造之低度行為為高度之行使行為所吸收，應論以行
    使偽造公文書罪（參照最高法院70年台上字第1107號判例意
    旨）。本件偽造之內載丁○○常業詐欺案，監管金額分別為
    155 萬元、105 萬元之「臺灣臺北地方法院檢察署偵查卷宗
    」傳真各1 紙及「個人資料外洩授權止付申請書」傳真1 紙
    等公文書，雖係經傳真交付予被害人丁○○收受，惟依上開
    見解，仍應認被告此部分所犯係行使偽造公文書罪，而被告
    行使上述偽造之公文書，自足以生損害於司法文書之公信力
    。
  (四)被告甲○○如事實欄一(一)所示持前開偽造之「臺灣省法部行
    政單位監管科李文欽識別證」及偽造之公文書等，以之冒充
    其係書記官李文欽，藉資取信被害人丁○○，足以生損害於
    法務部、臺北地方法院檢察署、財政部對於人員管理及執行
    職務之正確性、「李文欽」及丁○○本人，核被告就犯罪事
    實欄一(一)所為，係犯刑法第158 條第1 項之僭行公務員職權
    罪、第216 條、第212 條之行使偽造特種文書罪、第216 條
    、第211 條之行使偽造公文書罪及第339 條第1 項之詐欺取
    財罪。公訴意旨原雖謂被告此部分行為係犯刑法第216 條、
    第210 條之行使偽造私文書、同法第216 條、第211 條之行
    使偽造公文書、同法第339 條第1 項之詐欺取財罪及同法第
    158 條之僭行公務員職權罪，惟業經公訴檢察官當庭更正並
    補充本件被告此部分所涉法條乃為刑法第158 條第1 項之僭
    行公務員職權罪、第216 條、第212 條之行使偽造特種文書
    罪、第216 條、第211 條之行使偽造公文書罪及第339 條第
    1 項之詐欺取財罪（見本院98年11月19日準備程序筆錄第4
    頁），附此敘明。又被告偽造公印章及蓋用前開印章偽造公
    印文之行為，均係偽造公文書之部分行為，而渠等偽造公文
    書及特種文書進而持之以行使，偽造之低度行為應為行使之
    高度行為所吸收，均不另論罪。被告與真實姓名年籍不詳之
    其他詐騙集團成員間，均有犯意聯絡及行為分擔，皆應論以
    共同正犯。又按95年7 月1 日修正施行之刑法刪除牽連犯之
    立法理由稱：目前實務上以牽連犯予以處理之案例，在適用
    上得視其具體情形，論以想像競合犯等語，且自然行為概念
    之一行為，原經法律評價為二以上之行為，且認有牽連關係
    而依牽連犯規定從一重處斷者，於牽連犯廢除施行後，宜改
    評價為單一行為，始合乎社會之通念。被告與其他詐欺集團
    成員共同持偽造之公文書及特種文書、冒用公務員身份向被
    害人詐騙存款行為，就一般社會通念，咸認只有一個行使偽
    造之公文書及特種文書、冒用公務員身份向被害人詐騙存款
    行為，然在法律評價上，實務上原認被告有行使偽造公文書
    行為及詐欺取財行為之二行為（認詐欺取財與僭行公務員職
    權係一行為），復認二行為間有牽連關係，而應依牽連犯從
    一重罪處斷，立法將牽連犯規定刪除，並於95年7 月1 日施
    行，若猶將之評價為法律犯罪概念之二行為，而予以併合處
    罰，勢難以契合人民的感情，自宜改認被告係出於一個犯意
    ，實行一個犯罪行為，而侵害國家法益、社會法益及個人法
    益，該當於行使偽造公文書、行使特種文書、僭行公務員職
    權、詐欺取財既罪之4 個犯罪構成要件，即一行為觸犯數罪
    名，而均依想像競合犯各論以刑法第216 條、第211 條行使
    偽造公文書罪。
  (五)核被告就犯罪事實欄一(二)所為，係犯刑法第211 條之行使偽
    造公文書罪及第339 條第3 項、第1 項之詐欺取財未遂罪。
    公訴意旨原雖謂被告此部分行為係犯刑法第第210 條之偽造
    私文書、同法第211 條之偽造公文書、第212 條之偽造特種
    文書、第339 條第3 項、第1 項之詐欺取財未遂罪，惟業經
    公訴檢察官當庭更正並補充本件被告此部分所涉法條乃為刑
    法第211 條之偽造公文書罪及第339 條第3 項、第1 項之詐
    欺取財遂罪（見本院98年11月19日準備程序筆錄第4 頁），
    附此敘明。又被告偽造公印章及蓋用前開印章偽造公印文之
    行為，均係偽造公文書之部分行為，不另論罪。被告與真實
    姓名年籍不詳之其他詐騙集團成員間，均有犯意聯絡及行為
    分擔，皆應論以共同正犯。被告以一行為觸犯前開2 罪名，
    為想像競合犯，應依刑法第55條從一重之偽造公文書罪處斷
    。
  (六)被告如事實欄一(一)所示行使偽造公文書犯行與如事實欄一(二)
    所示偽造公文書犯行，犯意各別，應予分論併罰。
  (七)另查，被告經查獲如事實欄一(二)所示犯行後，在有偵查權機
    關發覺其前揭事實欄(一)所示犯行前，主動向員警供出另犯有
    如事實欄(一)所示詐欺犯行，自首而接受裁判，此有被告甲○○之警詢筆錄及本院公務電話紀錄表2 份在卷可按，爰就被
    告如犯罪事實欄一(一)所示犯行，依刑法第62條前段減輕其刑
    。
  (八)爰審酌被告未有前科紀錄，素行尚佳，惟僅因缺錢花用，為
    圖取報酬，竟夥同詐騙集團成員詐騙無辜之被害人，而其於
    本件詐欺取財犯罪中擔任詐騙集團之車手，接受其他共犯電
    話指示犯案前往指定地點假冒書記官、檢察官取款，本院考
    量其於本案之分工角色，暨犯後尚知坦承犯行，供述實在，
    但迄未賠償被害人丁○○之損害，及尚未及詐騙被害人丙○○即遭警查獲，暨審酌本件詐騙行為所遭受詐騙之人數雖不
    多，且詐騙丙○○部分雖未成功，但詐騙丁○○之金額共高
    達260 萬元，金額甚鉅，而詐騙之手段係利用民眾不熟稔司
    法程序之心理，一時慌張而交付大筆辛苦所存積蓄，造成被
    害人損失甚鉅且求償無門，且破壞社會對於司法人員辦案之
    信賴以及嚴重破壞國家公權力機關之威信等一切情狀，分別
    量處如主文所示之刑，並定應執行之刑，以資儆懲。
  (九)本件詐騙被害人丁○○所偽造之如附表一編號1 、2 、3 所
    示之「臺灣臺北地方法院檢察署偵查卷宗」、「個人資料外
    洩授權止付申請書」，因被告均已交付予被害人丁○○所有
    ，而不再屬被告或共犯所有之物，固無從依法宣告沒收，但
    其上如附表一編號1 、2 、3 所示之偽造「臺灣省臺北地檢
    署印」公印文，依刑法第219 條規定，不論屬於犯人與否，
    均應併予宣告沒收。又附表一編號4 所示偽造之「臺灣省臺
    北地檢署印」公印1 顆，亦應依刑法第219 條規定，併予宣
    告沒收。另附表一編號5 所示偽造之「臺灣省法務部行政單
    位監管科李文欽識別證」（含甲○○照片1 張）1 張，為被
    告及共犯共同偽造所得之物，且係被告及共犯所有，用以詐
    騙被害人丁○○所用之物，爰依刑法第38條第1 項第2 、3
    款規定宣告沒收，附此敘明。
  (十)扣案如附表二編號1 至5 所示之偽造之「臺灣臺北地方法院
    檢察署偵查卷宗」、「臺北地方法院地檢署監管科」、「法
    務部行政執行假扣押處份命令」、「請求暫時性凍結執行聲
    請書」、「個人資料外洩授權止付申請書」各1 紙，為因犯
    罪所生之物（偽造公文書部分）及預備供詐騙被害人丙○○
    所用之物，且為被告及共犯所有，均應依刑法第38條第1 項
    第2 款、第3 款規定，宣告沒收。又附表二編號6 、7 所示
    之行動電話各壹支，係共犯所有，供本案犯罪所用之物，亦
    應依刑法第38條第1 項第2 款規定宣告沒收。至偽造於上開
    附表二編號1 至5 所示偽造公文書上之「臺灣省臺北地檢署
    印」公印文共5 枚，因附著於上述公文書上一併沒收，爰不
    另為沒收之諭知。另附表二編號8 所示偽造之「臺灣省臺北
    地檢署印」公印1 顆，亦應依刑法第219 條規定，併予宣告
    沒收。
據上論斷，應依刑事訴訟法第273 條之1 、第299 條第1 項前段
，刑法第28條、第158 條第1 項、第216 條、第211 條、第212
條、第339 條第1 項、第3 項、第55條、第62條前段、第51條第
1 項第5 款、第9 款、第219 條、第38條第1 項第2 款、第3 項
，刑法施行法第1 條之1 、第2 項前段，判決如主文。
本案經檢察官乙○○到庭執行職務。
中    華    民    國    98    年    11    月    30    日
                  刑事第十七庭  法  官  劉惠娟
以上正本證明與原本無異。
如不服本判決應於收受判決後10日內向本院提出上訴書狀，並應
敘述具體理由；其未敘述上訴理由者，應於上訴期間屆滿後20日
內向本院補提理由書（均須按他造當事人之人數附繕本）「切勿
逕送上級法院」。
                                書記官  童淑芬
中    華    民    國    98    年    11    月    30    日
附表一（被害人丁○○部分）
┌──┬───────────────────┬───────────┐
│編號│應沒收之物品或印文                    │宣告沒收所依據之法條  │
├──┼───────────────────┼───────────┤
│1.  │偽造之「臺灣臺北地方法院檢察署偵查卷宗│刑法第219條           │
│    │」上之「臺灣省臺北地檢署印」公印文壹枚│                      │
├──┼───────────────────┼───────────┤
│2.  │偽造之「臺灣臺北地方法院檢察署偵查卷宗│刑法第219條           │
│    │」上之「臺灣省臺北地檢署印」公印文壹枚│                      │
├──┼───────────────────┼───────────┤
│3.  │偽造之「個人資料外洩授權止付申請書」上│刑法第219條           │
│    │之「臺灣省臺北地檢署印」公印文壹枚    │                      │
├──┼───────────────────┼───────────┤
│4.  │偽造之「臺灣省臺北地檢署印」公印壹顆  │刑法第219條（已扣案） │
│    │                                      │                      │
├──┼───────────────────┼───────────┤
│5.  │偽造之「臺灣省法務部行政單位監管科李文│刑法第38條第1 項第2 、│
│    │欽識別證」（含甲○○照片壹張）壹張    │3 款 （已扣案）       │
└──┴───────────────────┴───────────┘
附表二（被害人丙○○部分）
┌──┬───────────────────┬───────────┐
│編號│應沒收之物品或印文                    │宣告沒收所依據之法條  │
├──┼───────────────────┼───────────┤
│1.  │扣案偽造之「臺灣臺北地方法院檢察署偵查│刑法第38條第1 項第2 、│
│    │卷宗」（監管金額140 萬元整）壹紙（含其│3 款                  │
│    │上「臺灣省臺北地檢署印」公印文壹枚）  │                      │
│    │                                      │                      │
├──┼───────────────────┼───────────┤
│2.  │扣案偽造之「臺北地方法院檢察監管科」壹│刑法第38條第1 項第2、 │
│    │紙（含其上「臺灣省臺北地檢署印」公印文│3 款                  │
│    │壹枚）                                │                      │
├──┼───────────────────┼───────────┤
│3.  │扣案偽造之「法務部行政執行假扣押處份命│刑法第38條第1 項第2、 │
│    │令」壹紙（含其上之「臺灣省臺北地檢署印│3 款                  │
│    │」公印文壹枚）                        │                      │
├──┼───────────────────┼───────────┤
│4.  │扣案偽造之「請求暫時凍結執行聲請書」壹│刑法第38條第1 項第2、 │
│    │紙（含其上之「臺灣省臺北地檢署印」公印│3 款                  │
│    │文壹枚）                              │                      │
├──┼───────────────────┼───────────┤
│5.  │扣案偽造之「個人資料外洩止付申請書」壹│刑法第38條第1 項第2、 │
│    │紙（含其上之「臺灣省臺北地檢署印」公印│3 款                  │
│    │文壹枚）                              │                      │
├──┼───────────────────┼───────────┤
│6.  │扣案行動電話（含門號0000000000號）壹支│刑法第38條第1項第2款  │
│    │                                      │                      │
├──┼───────────────────┼───────────┤
│7.  │扣案行動電話（含門號0000000000號）壹支│刑法第38條第1項第2款  │
│    │                                      │                      │
├──┼───────────────────┼───────────┤
│8.  │扣案偽造之「臺灣省臺北地檢署印」公印壹│刑法第219條           │
│    │顆                                    │                      │
└──┴───────────────────┴───────────┘
附錄：本案論罪科刑法條全文
刑法第158條
冒充公務員而行使其職權者，處3 年以下有期徒刑、拘役或5 百
元以下罰金。
刑法第211條
偽造、變造公文書，足以生損害於公眾或他人者，處1 年以上7
年以下有期徒刑。
刑法第212條
偽造、變造護照、旅券、免許證、特許證及關於品行、能力服務
或其他相類之證書、介紹書，足以生損害於公眾或他人者，處1
年以下有期徒刑、拘役或3 百元以下罰金。
期徒刑。
刑法第216條
行使第210 條至第215 條之文書者，依偽造、變造文書或登載不
實事項或使登載不實事項之規定處斷。
刑法第339條
意圖為自己或第三人不法之所有，以詐術使人將本人或第三人之
物交付者，處5 年以下有期徒刑、拘役或科或併科1 千元以下罰
金。
以前項方法得財產上不法之利益或使第三人得之者，亦同。
前二項之未遂犯罰之。


司法院資訊處製作；財團法人民間司法改革基金會備份。
